【裁判字號】    97,易,1342
【裁判日期】    980605
【裁判案由】    詐欺
【裁判全文】
臺灣板橋地方法院刑事判決              97年度易字第1342號
公  訴  人  臺灣臺板橋方法院檢察署檢察官
被      告  甲○○
選任辯護人  陳鼎正律師
上列被告因詐欺案件，經檢察官提起公訴（97年度偵字第7799號
），本院裁定改用簡式審判程序審理，判決如下：
    主  文
甲○○共同意圖為自己不法之所有，以詐術使人將本人之物交付
，處有期徒刑拾月。
扣案如附表所示之物均沒收。
    事  實
一、甲○○明知詐騙集團利用他人提供之金融機構帳戶存摺、金
    融卡及密碼，作為詐騙被害者將款項匯入該帳戶之用，且代
    為收取遭詐欺匯入之款項並交予詐欺集團，將遂行詐欺集團
    之詐欺犯行。詎仍於民國96年12月31日，透過報紙分類廣告
    應徵，以每日新臺幣（下同）500 元至1,500 元之代價，受
    雇於真實姓名年籍不詳、綽號「莊先生」之成年男子，擔任
    收集他人金融機構帳戶存摺、抄錄他人帳戶號碼及收取詐騙
    所得之現金之車手，進而與「莊先生」及其所屬詐欺集團其
    餘成員間，共同基於意圖為自己不法所有之犯意聯絡，先由
    「莊先生」於97年2 月19日，佯以提供工作為由，要求不知
    情之乙○○（乙○○涉嫌詐欺部分，經本院於98年4 月30日
    以98年度易字第227 號判處無罪，上訴中，尚未確定）提供
    其申設之金融機構帳號，乙○○乃於同日在其位於臺北縣鶯
    歌鎮之住處，提供其所申設之華僑銀行樹林分行（為美商花
    旗銀行合併，更名為花旗銀行）帳號00000000000000號帳戶
    之帳號予甲○○抄寫。嗣上開詐欺集團取得上開乙○○帳戶
    之帳號資料後，於97年2 月間某日，由某姓名年籍不詳成員
    ，於97年2 月22日上午8 時許，以電話通知黃豔珠，表示其
    證件遭人冒用，銀行帳戶將被凍結，須將前領出匯入指定帳
    戶，致黃豔珠陷於錯誤，於同日，至位於臺東市○○路○段
    357 號之臺灣土地銀行臺東分行，依詐騙集團之指示，操作
    自動櫃員機鍵入詐騙集團所指示之數字，因而匯款97萬元至
    詐欺集團所指定之乙○○前開帳戶內得逞，「莊先生」再以
    電話詐騙乙○○於同日16時22分許持金融卡至位於臺北縣樹
    林市○○路之花旗銀行樹林分行自動櫃員機提領12萬元交付
    予甲○○。嗣因乙○○發覺有異，而報警處理，於97年2 月
    23日凌晨1 時10分許，「莊先生」再指示甲○○前往臺北縣
    鶯歌鎮○○○路169 號前，向乙○○收取上開華僑銀行帳戶
    內黃豔珠受騙匯款之剩餘款項時，為警當場查獲，並扣得如
    附表所示之物。
二、案經臺北縣政府警察局三峽分局報請臺灣板橋地方法院檢察
    署檢察官偵查起訴。
    理  由
一、上揭事實，業據被告甲○○於警詢、偵查及本院準備程序與
    審理時供承不諱，並經證人乙○○於警詢、偵查中證述屬實
    ，此外，並有被害人黃豔珠之匯款申請書、臺東縣警察局臺
    東分局寶桑派出所受理刑事報案三聯單、乙○○前開銀行開
    戶之基本資料、帳戶存提款明細表各1 份附卷，及如附表所
    示之物扣案可資佐證，足認被告之自白與事實相符。是以，
    本件罪證明確，被告之犯行洵堪認定，應依法論科。
二、核被告甲○○所為，係犯刑法第339 條第1 項之詐欺取財罪
    。甲○○與真實姓名年籍不詳、綽號「莊先生」之成年男子
    間，有犯意聯絡、行為分擔，為共同正犯。爰審酌被告明知
    詐騙集團利用他人帳戶詐取金錢之情形猖獗，造成嚴重社會
    問題，仍因貪圖不當報酬，為詐欺集團成員擔任車手，前往
    收取被害人被詐騙之金錢，被害人被詐騙之金額達970,000
    元，犯行非輕，兼衡被告雖坦承犯行，其有悔悟之意，惟並
    未與被害人達成民事和解，賠償被害人損害之犯後態度等一
    切情狀，量處如主文所示之刑，以資懲儆。
三、扣案如附表所示之物，係被告甲○○或共犯「莊先生」所有
    ，且為供本件犯罪所用之物（附表編號1 、2 所示之物），
    或因本件犯罪所得之物（附表編號3 所示之物），業據被告
    甲○○於警詢、偵查及本院審理中供承在卷，爰依刑法第38
    條第1 項第2 款、第3 款之規定，併予宣告沒收。至於其餘
    扣案之物，尚無證據證明與本案有直接關聯，爰不併予宣告
    沒收，附此敘明。
四、本件經檢察官提起公訴，被告於準備程序中就被訴事實為有
    罪之陳述，經法官告知簡式審判程序之旨，並聽取公訴人、
    被告之意見後，本院合議庭裁定由受命法官獨任進行簡式審
    判程序，併予敘明。
據上論斷，依刑事訴訟法第273 條之1 第1 項、第299 條第1 項
前段，刑法第28條、第339 條第1 項、第38條第1 項第2 款、第
3 款，刑法施行法第1 條之1 第1 項、第2 項前段，判決如主文
。
本案經檢察官王家春到庭執行職務。
中    華    民    國    98    年    6     月    5     日
                  刑事第十八庭  法  官  曾正耀
以上正本證明與原本無異
如不服本判決應於送達後10日內附理由向本院提出上訴狀
                                書記官  田世杰
中    華    民    國    98    年    6     月    5     日
附錄本案論罪科刑法條全文：
刑法第339條第1項
意圖為自己或第3 人不法之所有，以詐術使人將本人或第3 人之
物交付者，處5 年以下有期徒刑、拘役或科或併科1 千元以下罰
金。
附表
┌──┬──────────┬──┬──┬────────┐
│編號│    名      稱      │單位│數量│    備    註    │
├──┼──────────┼──┼──┼────────┤
│ 1  │帳冊                │ 本 │ 1  │                │
├──┼──────────┼──┼──┼────────┤
│ 2  │NOKIA 廠牌行動電話手│ 支 │ 2  │門號分別為：    │
│    │機（均含SIM 卡）    │    │    │0000000000      │
│    │                    │    │    │0000000000      │
├──┼──────────┼──┼──┼────────┤
│ 3  │花旗銀行自動櫃員機交│ 張 │ 6  │                │
│    │易明細表            │    │    │                │
└──┴──────────┴──┴──┴────────┘


司法院資訊處製作；財團法人民間司法改革基金會備份。
